# 请教陈版，实务当中前后任注册会计师的问题

提问人：gpqg 时间：2019-03-17 19:26:00
有一个业务由于某些原因需要使用以国外的准则出具报告，但又基于其他法律法规又要出具中国准则的报告，两个报告是不同的事务所，且国外准则的报告在先，而国内准则出具报告事务所是首次承接，后任会计师是否需要跟前任进行沟通呢？谢谢陈版！

回答人：chenyiwei
如果中国准则下的报表以往经过其他事务所审计的，则以前年度审计中国准则下报表并发表审计意见的事务所为前任注册会计师；如果中国准则下的报表以往未经过其他事务所审计的，则理论上没有前任注册会计师，但仍建议尽可能与原先承接其国外准则下报表审计业务的事务所充分沟通。